# 关于是否应添加强调事项段的求助

提问人：冬天的青 鸟 时间：2023-02-14 16:01:10
陈版主、各位老师好：
目前年审中发生一项突然事件，被审计单位管理的工程附近发生重大安全事件，发生时点在资产负债表日后，事件的发生与工程存在较为明显的关系。事件是否能够定义为事故并确定主责单位目前尚无法预期，而被审计单位是在接受上级主管行政单位的指令后进行的操作，由于工程的建设和运营目前正在协助接受调查中。在此情况下，是否可以认为该事项不属于期后事项，也不满足强调事项段应当披露的内容？是否需要在审计报告附注的其他重大事项中进行披露？

回答人：chenyiwei
由于该重大安全事件发生于资产负债表日后，故属于资产负债表日后非调整事项。应在报表附注中披露，必要时通过强调事项段予以强调。